臺灣高雄地方法院民事判決　　　　　 110年度雄簡字第1296號
原　　　告　劉維欽　
被　　　告　蔡瑞真　

上列當事人間請求損害賠償事件，原告提起刑事附帶民事訴訟，
經本院刑事庭移送前來（109 年度交簡附民字第242 號），本院
於民國110 年10月22日言詞辯論終結，判決如下：
    主      文
原告之訴駁回。
    事實及理由
一、按簡易訴訟之訴狀送達後，原告不得將原訴變更或追加他訴
    ，但擴張或減縮應受判決事項之聲明者，不在此限，民事訴
    訟法第436 條第2 項、255 條第1 項但書第3 款定有明文。
    查原告起訴時，原聲明：㈠被告應給付原告新臺幣（下同）
    188,408 元，及自刑事附帶民事起訴狀繕本送達翌日起至清
    償日止，按週年利率5%計算之利息。㈡願供擔保，請准宣告
    假執行。嗣於民國110 年10月28日言詞辯論期日時減縮訴之
    聲明為：被告應給付原告174,200 元，及自刑事附帶民事起
    訴狀繕本送達翌日起至清償日止，按週年利率5%計算之利息
    ，核屬減縮應受判決事項之聲明，揆諸前開規定，尚無不合
    ，應予准許。
二、原告主張：被告於109 年4 月19日8 時27分許，駕駛車牌號
    碼00-0000 號自用小客車沿高雄市三民區鼎中路由南向北行
    駛，行經門牌號碼鼎中路792 號房屋前，欲自快車道變換至
    慢車道時，本應注意駕駛汽車應注意車前狀況及兩車並行之
    間隔，並隨時採取必要之安全措施，且不得使用手持行動電
    話，而依當時天候晴，日間自然光線，柏油路面乾燥無缺陷
    ，無障礙物，視距良好，並無不能注意之情事，竟於車輛行
    駛中操作手機，復未注意適時於同向右前方有伊駕駛之車牌
    號碼0000-00 號自用小客車正停等紅燈，被告車輛右前方車
    頭因此撞擊伊車輛左後方車尾（下稱系爭交通事故），致伊
    受有肩頸部挫傷（下稱系爭傷害），並因系爭傷害支出醫療
    費用計新臺幣（下同）14,200元、不能工作之損失即1 個月
    薪資所得100,000 元及受有精神上痛苦請求精神慰撫金60,0
    00元等語，爰依據民法第184 條、第193 條、第195 條之規
    定提起本訴等語，並聲明：被告應給付原告174,200 元，及
    自刑事附帶民事起訴狀繕本送達翌日起至清償日止，按週年
    利率5%計算之利息。
三、被告則以：伊因未注意車前狀況之過失，肇生系爭交通事故
    乙節不爭執，然系爭交通事故發生當下，伊曾詢問原告是否
    需要聯繫救護車到場協助就醫，原告卻稱不需要，伊不清楚
    原告是否因系爭交通事故而受有傷害及嚴重程度。另依原告
    提出需接受「10次震波治療」之診斷證明書所載，僅係於系
    爭交通事故翌日即109 年4 月20日主訴有肩頸部挫傷，復於
    5 日後即109 年4 月24日始為上開震波療程1 次，尚不能排
    除係為治療此段期間內其他急性傷害、或是舊疾，甚至個人
    長期姿勢不良導致肌肉組織疲勞、痠痛等語置辯，並聲明：
    原告之訴駁回。
四、得心證之理由：
  ㈠按刑事附帶民事訴訟移送民事庭後，即為獨立民事訴訟，民
    事庭自得獨立調查事實，不受刑事判決所認定事實之拘束，
    合先敘明。次按當事人主張有利於己之事實者，就其事實有
    舉證之責任，民事訴訟法第277 條前段定有明文。是各當事
    人就其訴訟上所主張有利於己之事實，均應負舉證之責。損
    害賠償之債，以有損害之發生及有責任原因之事實，並二者
    之間，有相當因果關係為成立要件。民事訴訟如係由原告主
    張權利者，應先由原告就有損害之存在等節負舉證之責，若
    原告先不能舉證，以證實自己主張之事實為真實，則被告就
    其抗辯事實即令不能舉證，或其所舉證據尚有疵累，亦應駁
    回原告之請求。
  ㈡本件原告主張其於上揭時、地駕駛車輛停等紅燈時，遭被告
    駕駛車牌號碼00-0000 號自用小客車自後方追撞而生系爭交
    通事故之事實，為被告所不爭執，堪認為真實。而原告主張
    其因系爭交通事故受有系爭傷害乙情，則為被告所否認，依
    首揭說明即應由原告先負舉證之責，原告對此固提出健宏診
    所之診斷證明書為證，然原告於系爭交通事故發生後在現場
    製作談話紀錄表時，除向到場員警表示自己「頭部」受傷外
    ，未提及其餘部位傷勢，此有道路交通事故談話紀錄表及道
    路交通事故調查報告表（二）-1各1 份可佐，則該診斷證明
    書與原告最初於案發現場所述「頭部受傷」已有所出入，且
    原告於109 年4 月20日、24日前往健宏診所就診之狀況，經
    該診所函覆稱：「本診所診斷原告為『頭部其他部位鈍傷之
    初期照護、肩頸部挫傷』之判斷依據，是根據醫師理學檢查
    『前額、後頸有輕微壓痛感，沒有神經學症狀』等結果而來
    ，該理學檢查方式乃是醫師以手部按壓原告主訴疼痛部位，
    並由原告主訴告知；原告於109 年4 月20日就診時，其肩頸
    部客觀上並無明顯鈍挫傷之相關病症」等語明確，此有該診
    所110 年9 月4 日健宏110 高字第1100904001號函文及原告
    病歷各1 份在卷可佐（見本院刑事庭交簡卷第45頁至第57頁
    、簡上卷第103 頁至第105 頁），足見上開診斷證明書「肩
    頸部挫傷」之記載，僅是醫師依據原告主訴而為記載，並無
    其他類如局部腫脹、紅腫瘀血等客觀傷勢可憑，是原告雖於
    偵查中改稱：我車禍時有撞到前面的擋陽板，當時只覺得有
    點暈眩，之後就下車處理車禍，我應該是頭部有挫傷，頸部
    跟脖子有扭到等語（見偵卷第17頁、第63頁），顯見亦係事
    後個人主觀之陳述，原告客觀上是否確受有上開傷勢，誠屬
    有疑。另原告亦係於系爭交通事故後翌日（即109 年4 月20
    日）始至健宏診所就診並請領診斷證明書，復於同年月24日
    至同診所接受體外震波治療1 次，此後即未再因該病症而至
    該診所回診，此有前揭健宏診所病歷資料可佐，而衡諸「肩
    頸部挫傷」並非車禍事件所特有之傷勢類型，並參酌一般社
    會常情，於車禍事故中，如車輛受到一定外力之撞擊，通常
    會伴隨板金凹陷、變形之車損情形，其程度雖因車體材質而
    有異同，然仍可自其凹陷、變形程度，推估撞擊當下之車速
    與力道；反之，如撞擊力道尚屬輕微，則有高度可能僅於車
    體表面留下擦痕，而未有板金變形、凹陷之情形，而本件被
    告車輛車頭右前方與原告之車輛車尾左後方發生擦撞後，兩
    車於擦撞處均產生橫向擦痕數條，然兩車擦撞處之板金均未
    有任何明顯凹陷或變形之情形，此有現場及車損照片22張可
    佐（見偵卷第79頁至第85頁、交簡卷第19頁至第27頁），依
    被告與原告車輛於系爭交通事故後均僅留有表面擦痕而未有
    凹陷、變形之情可知，被告與原告車輛擦撞之力道應非屬大
    ，則系爭交通事故是否足以對原告之身體外型或生理機能造
    成傷害，更屬可疑，是原告主張其因系爭交通事故受有系爭
    傷害云云，本院已難徒憑其自己之感受陳述與前揭診斷證明
    書遽信為真，原告復未能提出其他證據證明其有因被告之駕
    駛車輛受有何客觀上之傷害，則原告主張依侵權行為法律關
    係規定請求被告賠償醫療費用14,200元、不能工作之損失即
    1 個月薪資所得100,000 元及受有精神上痛苦請求精神慰撫
    金60,000元云云，難認有理由。
五、綜上所述，原告既不能證明其所受系爭傷害與系爭交通事故
    之發生間有何因果關係，本院自無從認定原告因系爭交通事
    故受有體傷，則原告請求被告賠償醫療費用14,200元、不能
    工作之損失100,000 元及精神慰撫金60,000元，均無理由，
    應予駁回。
六、本件原告提起刑事附帶民事訴訟，而由本院刑事庭依刑事訴
    訟法第504 條第1 項規定，裁定移送前來，依同條第2 項規
    定免繳納裁判費，且本院審理期間亦未增加其他必要之訴訟
    費用，爰毋庸為訴訟費用負擔之諭知，附予敘明。
中    華    民    國   110    年    11    月    26    日
                  高雄簡易庭  法      官  謝宗翰
以上正本係照原本作成。
如對本判決上訴，須於判決送達後20日內向本院提出上訴狀，同
時表明上訴理由；如已於本判決宣示後送達前提起上訴者，應於
判決送達後20日內補具上訴理由（均須按他造當事人之人數附繕
本）。
中    華    民    國   110    年    12    月    2     日
                              書  記  官  蔡靜雯